【裁判字號】    90,易,443
【裁判日期】    901228
【裁判案由】    毒品危害防制條例
【裁判全文】
台灣苗栗地方法院刑事判決                            九十年度易字第四四三號
    公  訴  人  臺灣苗栗地方法院檢察署檢察官
    被      告  甲○○
右列被告因違反毒品危害防制條例等案件，經檢察官提起公訴（九十年度毒偵字第七
九六號），本院判決如左：
    主  文
甲○○施用第貳級毒品，處有期徒刑陸月，如易科罰金，以參佰元折算壹日。
    事  實
一、甲○○前曾因施用毒品案件，經本院裁定送觀察、勒戒後，認無繼續施用毒品之
    傾向，由臺灣苗栗地方法院檢察署檢察官於八十七年十月二十日，以八十七年度
    偵緝字第五二號為不起訴處分確定。嗣再基於施用安非他命之概括犯意，分別於
    八十八年十一月十日十二時三十分及同年十二月三日十九時十分及八十九年五月
    十一日之前四天內，連續在不詳處所多次施用安非他命，經警查獲，並經本院裁
    定送觀察勒戒，經判定有繼續施用毒品傾用，而由同署檢察官於八十九年六月一
    日，以八十九年毒偵緝字第二一一、第二一二號聲請逕以簡易判決處刑，並由本
    院於同年七月二十日，以八十九年度苗簡字第三九八號，判處被告有期徒刑六月
    確定。迨於同年十一月十四日，經本院裁定停止戒治並交付保護管束而出戒治所
    。詎甲○○於停止強制戒治交付保護管束期間，另基於施用第二級毒品安非他命
    之犯意，於九十年五月二日前四天內之某時，在不詳處所，施用第二級毒品安非
    他命一次，嗣其於九十年五月二日，至臺灣苗栗地方法院檢察署報到接受定期採
    尿，其尿液經送鑑驗結果，呈甲基安非他命陽性反應，始查悉上情。
二、案經臺灣苗栗地方法院檢察署檢察官自動檢舉偵查起訴。
    理  由
一、訊據被告甲○○矢口否認涉犯右揭事實，辯稱：伊並未施用毒品云云，此可調閱
    伊於同年九月四日，因本案通緝到案，分別經警及苗栗看守所採集其尿液送鑑結
    果，均未呈安非他命陽性反應以資證明云云，惟查：（一）被告因停止強制戒治
    交付保護管束，而於九十年五月二日至苗栗地方法院檢察署報到並採尿，其尿液
    經送鑑驗結果，確係呈甲基安非他命陽性反應，此有私立中山醫學院附設孫中山
    先生紀念醫院藥物濫用檢測中心於同年五月十五日，出具之檢驗報告、臺灣苗栗
    地方法院檢察署受保護管束人尿液檢體監管紀錄表一份、觀護人報書各一份在卷
    可佐，及本院向該檢測中心調取被告當日採集，編號為0000000號、流水
    號為Ｂ０四六八０號尿液一瓶，再送請法務部調查局覆驗結果，經該局以螢光偏
    極免疫分析法篩驗及以氣相層析質譜儀分析法確認結果，確實呈現甲基安非他命
    陽性反應，此有該局於九十年十一月二十一日，以（九十）陸（一）字第九００
    七一五九六號函覆鑑驗通知書一份、檢送尿液函及尿液點收保管單各一紙在卷可
    稽，參以被告自承其對於九十年五月二日之採尿過程沒有意見等語（參見本院卷
    九十頁筆錄），而按常人如未吸用甲基安非他命，其尿水應驗無甲基安非他命陽
    性反應，倘有吸用者，約有百分之九十於九十六小時內，均可自尿中排出，故推
    算吸用時間距採尿時間，最長可能不會超過四日，此業經行政院衛生署藥物食品
    檢驗局八十一年二月八日（八一）藥檢壹字第００一一五六號函示甚明，是經採
    尿檢驗有安非他命者，通常可認其人於採尿前之四日內有吸用安非他命。而被告
    於九十年二月五日，經採集其尿液送鑑結果，既呈現甲基安非他命陽性反應，足
    徵，被告辯稱該次未施用毒品云云，不足採信。（二）另被告辯稱：其於九十年
    九月四日，因本案通緝到案，分別經警及苗栗看守所採集其尿液送鑑結果，均未
    呈安非他命陽性反應等語，雖經本院分別向苗栗縣警察局及苗栗看守所函查無訛
    ，此分別有該局、所函覆被告於九十年九月十四日，採尿送鑑結果，均無呈現安
    非他命陽性反應之函文及尿液檢驗成績書、檢體送鑑名冊各一份，在卷可佐，惟
    此僅可證明被告於九十年九月四日採尿當日回溯前四日內，並未施用安非他命，
    無法據此推認被告於前述九十年五月二日採尿前四日內某時，亦未施用安非他命
    甚明，其辯解顯無法採信。又被告前曾因施用毒品案件，經本院裁定送觀察、勒
    戒後，認無繼續施用毒品之傾向，由臺灣苗栗地方法院檢察署檢察官於八十七年
    十月二十日，以八十七年度偵緝字第五二號為不起訴處分確定。嗣再基於施用安
    非他命之概括犯意，分別於八十八年十一月十日十二時三十分及同年十二月三日
    十九時十分及八十九年五月十一日之前四天內，連續在不詳處所多次施用安非他
    命，經警查獲，並經本院裁定送觀察勒戒，經判定有繼續施用毒品傾用，而由同
    署檢察官於八十九年六月一日，以八十九年毒偵緝字第二一一、第二一二號聲請
    逕以簡易判決處刑，並由本院於同年七月二十日，以八十九年度苗簡字第三九八
    號，判處被告有期徒刑六月確定，此有苗栗地方法院檢察署刑案查註紀錄表、臺
    灣高等法院被告全國前案紀錄表、被告在監在押資料表、本院八十九年度苗簡字
    第三九八號簡易判決處刑書各一份在卷足憑，其三犯施用毒品罪，事證明確，洵
    堪認定。
二、核被告所為，係犯毒品危害防制條例第十條第二項之施用第二級毒品罪。被告先
    持有毒品，進而施用，其持有之低度行為應為施用之高度行為所吸收，不另論罪
    。爰審酌被告之素行、犯罪之手段、施用之次數及犯後不知坦承犯行，態度不佳
    等一切情狀，量處如主文所示之刑，並諭知易科罰金之折算標準。雖公訴人具體
    求刑判處被告有期徒刑十月，惟本院審酌被告除了本次施用毒品外，確實未再施
    用毒品犯行，此有本院前述分別向苗栗看守所及苗栗縣警察局函調其尿液送鑑之
    結果可資參酌，暨施用安非他命係自戕行為等一切情狀，仍認量處如主文所示之
    刑，應足以警懲，併此敘明。
據上論斷，應依刑事訴訟法第二百九十九條第一項前段，毒品危害防制條例第十條第
第二項，刑法第十一條前段、第四十一條第一項前段，罰金罰鍰提高標準條例第二條
，判決如主文。
本案經檢察官黃棋安到庭執行職務。
中      華      民      國    九十      年    十二    月    二十八      日
                              臺灣苗栗地方法院刑事第二庭
                                  法  官  黃  賢  婷
右正本證明與原本無異。
如不服本判決，應於判決送達後十日內向本院提出上訴狀( 應附繕本 )，上訴於
臺灣高等法院台中分院。
                                  書記官  陳  文  聰
中      華      民      國    九十      年    十二    月    二十八      日
附錄所犯法條：
毒品危害防制條例第十條第二項
施用第二級毒品者，處三年以下有期徒刑。


司法院資訊處製作；財團法人民間司法改革基金會備份。
